【裁判字號】    90,訴,321
【裁判日期】    900831
【裁判案由】    損害賠償
【裁判全文】
臺灣新竹地方法院民事判決  九十年度訴字第三二一號
    原      告  甲○○
    被      告  乙○○
                瑩聖實業股份有限公司
    法定代理人  卓金標
    訴訟代理人  何志軒
右當事人間請求損害賠償事件，本院判決如左：
    主    文
被告應連帶給付原告新臺幣壹佰伍拾伍萬柒仟貳佰玖拾柒元，及被告乙○○自民國九
十年四月二十二日起、被告瑩聖實業股份有限公司自民國九十年四月二十日起，均至
清償日止，按年息百分之五計算之利息。
原告其餘之訴駁回。
訴訟費用由被告連帶負擔百分五十二，餘由原告負擔。
本判決第一項於原告以新臺幣伍拾壹萬玖仟元為被告供擔保後，得假執行。
原告其餘假執行之聲請駁回。
    事    實
甲、原告方面：
  一、聲明：
    （一）被告應連帶給付原告新台幣二百九十七萬一千五百六十八元，並自起訴狀
          繕本送達翌日起至清償日止，按年息百分之五計算之利息。
    （二）願供擔保請准宣告假執行。
  二、陳述：
    （一）被告乙○○係被告瑩聖實業股份有限公司（以下簡稱瑩聖實業公司）僱用
          駕駛水泥預拌車之司機，為從事駕駛業務之人，於民八十八年六月二十二
          日上午九時，駕駛被告瑩聖實業公司所有車牌號碼Ｆ五－六七七號水泥預
          拌車，由北往南沿新竹市○○路行駛，行經經國路與中和路口時，被告楊
          明華行駛於內側車道等紅燈，斯時原告抬一桶荔枝從被告乙○○所駕車輛
          之右側，沿行人穿越道，通過十字路口，按規定被告乙○○此際應注意汽
          車行近行人穿越道時，應減速慢行，遇有行人穿越時，無論有無交通警察
          指揮或號誌指示，均應暫停，讓行人先行通過，且依當時之情形，並無不
          能注意之情形，竟疏未注意，見號誌變化即貿然行駛，以致被告乙○○所
          駕駛之水泥預拌車之右前方撞擊原告，導致原告受有骨盆骨折、右踝骨折
          、第十二胸椎、第一、第五腰椎壓迫性骨折、第二、三腰椎左側橫突骨折
          、肢體多處挫傷之傷害。此亦經台灣高等法院判決確定在案。此外，經台
          灣省竹苗區車輛行車事故鑑定委員會鑑定結果，亦認肇事主因係在被告楊
          明華，而原告並無肇事因素，是被告乙○○駕駛預拌水泥車違背交通安全
          規則第九十四條、第一百零三條規定，未注意車前狀況，並未禮讓原告先
          行通過，以致肇事，自應負完全過失責任。
    （二）按因故意或過失，不法侵害他人之權利者，負損害賠償責任。不法侵害他
          人之身體或健康者，對於被害人因此喪失或減少勞動能力或增加生活上之
          需要時，應負損害賠償責任。不法侵害他人之身體、健康、名譽、自由、
          信用、隱私、貞操，或不法侵害其他人格法益而情節重大者，被害人雖非
          財產上之損害，亦得請求賠償相當之金額。民法第一百八十四條第一項前
          段、第一百九十三條第一項、第一百九十五條分別定有明文。是原告自得
          依上開規定，請求損害賠償，茲一一說明如下：
       (1) 醫藥費部分：被告因本件車禍受有骨盆骨折、右踝骨折、第十二胸椎、第
          一、第五腰椎壓迫性骨折、第二、三腰椎左側橫突骨折、肢體多處挫傷之
          傷害，曾先後至國第八一三醫院、行政院衛生署新竹醫院、東元綜合醫院
          、為恭紀念醫院、長庚紀念醫院、南門綜合醫院、中英Ｘ光線院、陳灶鐵
          打損傷、建安堂國術館、陳吳坤骨科診所、中國傳統國損傷整復協會、杏
          德春藥房、祐生醫院、恆安堂等醫院、診所、藥房、住院開刀，醫療及取
          藥，總共醫療費用為十二萬四千零六十八元。
       (2) 醫療器材部分：原告胸椎、腰椎、骨盆、下肢骨折，無法行動。受傷期間
          ，經醫生囑咐乃購置特殊醫療床、背架、輪椅、拐等，共計支出一萬零五
          百元。
       (3) 交通費支出部分：原告受傷出院後，因需繼續門診與復建，惟原告全身是
          傷，動彈不得，前往醫院均須僱計程車代步，總共支出車資三萬五千元。
       (4) 看護費支出部分：原告被撞多處骨折，傷勢嚴重，前後計六個月，日常起
          居飲食、行動在在均需仰賴他人扶持、照顧及推動輪椅，因是之故，原告
          乃將甫出生不久之嬰兒以每月一萬五千元僱人看顧，而由原告之妻全心照
          料原告，是以原告此項看護費九萬元之支出，應由被告賠償。
       (5) 行動電話損壞部分：原告身上帶以一萬五千元所之行動電話，遭被告車輛
          撞擊後，彈落路上，然後再遭他車輾過，全部損壞，被告公司經理傅松煒
          答應公司願全額賠償，惟事後原告購買同牌之行動電話一隻一萬二千元，
          被告公司卻未依約給付。
       (6) 工作收入損失部分：原告平日以父親陳清泉名義所開設之全興水果行，從
          事水果批發生意，平均每月可淨賺十三萬元，惟原告自發生本件車禍後，
          行動不便，無法開車、載貨，前後共有十個月無法做生意，計損失一百三
          十萬元。
       (7) 喪失勞動能力之損害：原告所受右腳之傷害，已無法完全回復，故請求五
          十萬元之損害賠償。
       (8) 慰撫金部分：原告以往身體健康良好，自從車禍受傷後，自骨盆以迄右腳
          底，不時抽筋、酸痛發麻，無法久坐，且右腳肉日趨萎縮，更因骨折變成
          跛腳，且腰部亦經常酸痛無力，無法做較租重之工作。尤其原告在開刀住
          院期間，所受之疼痛，誠難以筆墨形容於萬一，但被告對原告受傷卻不聞
          不問，且迄今仍未與原告達成合解，原告因此精神上所受之損害，應由被
          告給付一百萬元。
    （三）綜上各項，原告因本件車禍所受之損害，合計二百五十七萬一千五百六十
          八元，茲因被告瑩聖實業公司與被告乙○○間具有僱傭關係，依法被告楊
          明華與被告瑩聖實業公對原告上開損害，應負連帶賠償責任，經扣減原告
          於八十八年十月二十六日向被告瑩聖實業公司借用應急十萬元，被告尚應
          連帶給付原告二百四十七萬一千五百六十八元。
  三、證據：提出台灣高等法院八十九年度交上易字第三九一號、本院八十九年度交
      易字第五九號刑事判決、台灣省竹苗區車輛行車事故鑑定委員會函文、證明書
      各一件、診斷證明書二件、收據四紙及醫療費用收據一百三十六紙為證。
乙、被告方面：
  壹、被告乙○○方面：被告未於言詞辯論期日到場，亦未提出書狀作何聲明或陳述
      。
  貳、被告瑩聖實業公司：
    一、聲明：原告之訴駁回。
    二、陳述：
      （一）對過失造成原告受傷部分，沒有意見。另原告所提出之陳灶鐵打損傷、
            建安堂國術館、中國傳統國術損傷整協會、杏春德記藥房等醫療費用收
            據，無法證明係醫療必要費用之支出。願意賠償原告行動電話之損失。
            車資部分若原告能提出收費單據，亦願意賠償，但請求工作收入及慰撫
            金之金額過高。
丙、本院依職權調閱本院八十九年度交易字第五九號刑事卷宗及向國軍新竹醫院函詢
    原告減少勞動能力情形及不能工作之期間等事項。
    理    由
壹、程序方面：
  一、本件被告乙○○經合法通知，未於言詞辯論期日到場，核無民事訴訟法第三百
      八十六條所列各款情形，爰依原告之聲請，就被告乙○○部分由其一造辯論而
      為判決。
  二、按訴狀送達後，原告不得將原訴變更或追加他訴。但擴張或減縮應受判決事項
      之聲明者，不在此限。民事訴訟法第二百五十五條第一項第三款定有明文。查
      本件原告起訴時係以侵權行為法律關係為訴訟標的，請求被告給付二百四十七
      萬一千五百六十八元及法定遲延利息，嗣於訴訟進行中，未變更訴訟標的，而
      改請求二百九十七萬一千五百六十八元及法定遲延利息，核屬聲明之追加，依
      上開規定，係為擴張應受判決事項之聲明，是原告所為訴之追加，於法並無不
      合，應予准許。
貳、得心證之理由：
  一、原告起訴主張被告乙○○係被告瑩聖實業公司僱用駕駛水泥預拌車之司機，為
      從事駕駛業務之人，於八十八年六月二十二日上午九時許，駕駛被告瑩聖實業
      公司所有車牌號碼Ｆ五－六七七號水泥預拌車，由北往南沿新竹市○○路行駛
      ，行經經國路與中和路口時，被告乙○○行駛於內側車道等紅燈，斯時原告抬
      一桶荔枝從被告乙○○所駕車輛之右側，沿行人穿越道，通過十字路口，按規
      定被告乙○○此際應注意汽車行近行人穿越道時，應減速慢行，遇有行人穿越
      時，無論有無交通警察指揮或號誌指示，均應暫停，讓行人先行通過，且依當
      時之情形，並無不能注意之情形，竟疏未注意，見號誌變化即貿然行駛，以致
      被告乙○○所駕駛之水泥預拌車之右前方撞擊原告，導致原告受有骨盆骨折、
      右踝骨折、第十二胸椎、第一、第五腰椎壓迫性骨折、第二、三腰椎左側橫突
      骨折、肢體多處挫傷之傷害。為此，爰依侵權行為之法律關係，訴請被告連帶
      給付原告二百九十七萬一千五百六十八元及自起訴狀繕本送達翌日起至清償日
      止，按年息百分之五計算之利息等情；被告乙○○未於言詞辯論期日到場，亦
      未提出書狀作何聲明或陳述；被告瑩聖實業公司則以原告所提出之陳灶鐵打損
      傷、建安堂國術館、中國傳統國術損傷整協會、杏春德記藥房等醫療費用收據
      ，無法證明係醫療必要費用之支出。車資部分若原告能提出收費單據，亦願意
      賠償，但請求工作收入及慰撫金之金額過高等語，資為抗辯。
  二、原告主張被告乙○○係被告瑩聖實業僱用駕駛水泥預拌車之司機，為從事駕駛
      業務之人，於八十八年六月二十二日上午九時許，駕駛被告瑩聖實業公司所有
      車牌號碼Ｆ五－六七七號水泥預拌車，由北往南沿新竹市○○路行駛，行經經
      國路與中和路口時，被告乙○○行駛於內側車道等紅燈，斯時原告抬一桶荔枝
      從被告乙○○所駕車輛之右側，沿行人穿越道，通過十字路口時，被告乙○○
      所駕駛之水泥預拌車之右前方撞擊原告，導致原告受有骨盆骨折、右踝骨折、
      第十二胸椎、第一、第五腰椎壓迫性骨折、第二、三腰椎左側橫突骨折、肢體
      多處挫傷等傷害之事實，業據其提出台灣高等法院八十九年度交上易字第三九
      一號、本院八十九年度交易字第五九號刑事判決、診斷證明書二件為證，被告
      瑩聖實業公司復未加以爭執，而被告乙○○迄未到場爭執，亦未提出書狀作何
      有利於己之聲明或陳述，以供本院審酌，自堪信原告之主張為真實。
  三、按汽車行近行人穿越道前，應減速慢行，遇有行人穿越時，無論有無交通警察
      指揮或號誌指示，均應暫停讓行人先行通過。汽車行駛時，駕駛人應注意車前
      狀況及兩車併行之間隔，並隨時採取必要之安全措施。道路交通安全規則第一
      百零三條、第九十四條第五項定有明文。查被告乙○○為領有駕駛執照之合格
      駕駛人，其駕駛系爭車輛行經上開時地，自應注意上開規定，而肇事當時天候
      晴、日間自然光線、道路為省道、路面乾燥無缺陷、無障礙物等情，亦有道路
      交通事故調查報告表附於台灣新竹地方法院檢察署八十八年度偵字第八三五０
      號卷第九頁可稽，是依照當時之情形，被告乙○○並無不能注意之情事，竟疏
      未注意遵守上開交通安全規則之規定，因而肇事，致原告受傷，自有過失。此
      亦為台灣省竹苗區車輛行車事故鑑定委員會所是認，有八十九年七月二十日竹
      鑑字第八九○三八六號函附之鑑定意見書附於本院八十九年度交易字第五九號
      卷第十六至十八頁足按。又原告因本件車禍而有骨盆骨折、右踝骨骨折、第十
      二胸椎、第一、第五腰椎壓迫性骨折、第二、三腰椎左側橫突骨折、肢體多處
      挫傷等傷害，是原告所受傷害與被告乙○○上開過失行為間自有相當因果關係
      ，被告乙○○對本件車禍應負過失責任甚明。
  四、按受僱人因執行職務，不法侵害他人之權利者，由僱用人與行為人連帶負損害
      賠償責任。民法第一百八十八條第一項定有明文。原告主張被告乙○○係被告
      瑩聖實業公司之受僱人以駕駛為業，而本件事故發生時係駕駛被告瑩聖實業公
      司所有之水泥預拌車執行業務中，此為被告瑩聖實業公司所不爭，是依前開規
      定，被告自應就本件事故負連帶損害賠償責任。
  五、次按因故意或過失，不法侵害他人之權利者，負損害賠償責任。不法侵害他人
      之身體或健康者，對於被害人因此喪失或減少勞動能力或增加生活上之需要時
      ，應負損害賠償責任。不法侵害他人之身體、健康、名譽、自由、信用、隱私
      、貞操，或不法侵害其他人格法益而情節重大者，被害人雖非財產上之損害，
      亦得請求賠償相當之金額。民法第一百八十四條第一項前段、第一百九十三條
      第一項、第一百九十五條分別定有明文。查本件被告乙○○上開過失行為，致
      原告受傷，原告自得依侵權行為之法律關係，請求損害賠償。茲就原告請求之
      各項損害，審究如下：
  （一）醫療費用部分：
        原告主張其因本件車禍之發生支出醫療費用十二萬四千零六十八元，固據其
        提出醫療費用收據一百三十六紙為證；惟按保險制度旨在保護被保險人，非
        為減輕損害事故加害人之責任。保險給付請求權之發生，係以定有支付保險
        費之保險契約為基礎，與因侵權行為所生之損害賠償請求權並非出於同一原
        因。後者之損害賠償請求權，殊不因受領前者之保險給付而喪失，兩者除有
        保險法第五十三條關於代位行使之關係外，不生損益相抵問題，固經本院著
        有六十八年台上字四二號判例。惟該判例係針對保險法而為，旨在闡述保險
        人得代位行使被保險人對於加害人之損害賠償請求權時，被保險人即不得再
        向加害人請求損害賠償。尚難依該判例而謂除保險法第五十三條規定之情形
        外，縱保險法以外之法律有保險人得代位行使被保險人之權利之規定，被保
        險人於受領保險給付後，仍得向加害人請求損害賠償。依保險法第一百三十
        五條準用第一百零三條規定，傷害保險之保險人固不得代位行使被保險人對
        於加害人之損害賠償請求權，惟全民健康保險法第八十二條規定：「保險對
        象因汽車交通事故，經本保險提供醫療給付者，本保險之保險人得向強制汽
        車責任保險之保險人代位請求該項給付。」全民健康保險法為保險法之特別
        法，依特別法優於普通法之原則，全民健康保險法第八十二條應優先於保險
        法第一百三十五條、第一百零三條之規定而為適用。從而全民健康保險之被
        保險人因汽車交通事故，經全民健康保險提供醫療給付者，全民健康保險之
        保險人自得向強制汽車責任保險之保險人代位請求該項給付。而依強制汽車
        責任保險法第三十條規定，於該範圍內，加害人或強制汽車責任保險之被保
        險人之損害賠償責任即因而解免，全民健康保險被保險人對於加害人之損害
        賠償請求權亦因而喪失。最高法院八十八年台上字第三五三號判決可資參照
        。查系爭車輛有依法投保強制汽車責任險，為兩造所不爭，是原告所請求之
        醫療費用中屬健保給付之部分，即不得向被告請求賠償，經核原告所提出之
        醫療費用收據中，其中南門醫院部分有一萬一千二百四十三元為健保給付，
        故該部分應予扣除，是南門醫院之醫療費用部分可請求之金額為五千四百五
        十四元，而長庚紀念醫院、財團法人為恭紀念醫院、東元綜合醫院、行政院
        衛生署新竹醫院、中英Ｘ光線醫院、祐生醫院及恆安堂中醫醫院之醫療費用
        合計共為一萬零五百八十五元，並無不合，應予准許。另國軍新竹醫院（即
        國軍八一三醫院）部分，其中住院費用為三萬零一百四十八元，另自八十八
        年六月二十二日起至八十九年九月一日之門診費用為二千二百一十元（原為
        二萬六千六百六十六元，其中二萬四千四百五十六元係由醫院申報健保給付
        ），有國軍八一三醫院附民診療處病患費用明細表在卷可按，是原告所提出
        之重覆之八十八年六月二十二日至八十九年九月一日之醫療費用單據所載金
        額應不予計算，則原告自八十九年九月一日以後至國軍新竹醫院就診之費用
        計為八百一十元，是國軍新竹醫院部分之醫療費用共計為三萬三千一百六十
        八元；至建安堂國術館、陳灶鐵打損傷、中國杏春德記藥房所開立之收據計
        三萬七千六百六十元，因其無法證明該等費用支出係為醫療上之必須，故該
        等部分之請求，不應准許，是原告得請求之醫療費用共計為四萬九千二百零
        七元。
  （二）購買醫療器材費用部分：原告主張其因本件事故，致需買背架、床、輪椅、
        拐杖等幫助行走及復原，故而支出一萬零五百元，業據其提出收據三紙為證
        ，被告並未加以爭執，且經本院向新竹國軍醫院函詢依原告事故發生時至該
        院就診所受之傷害是否須購買上開物品，經該醫院函覆本院謂，經查原告為
        多處骨折併多處挫傷病患，依其病情出院後仍須臥床六週，無法自理生活起
        居，需旁人協助料理生活約三個月，其後約至六個月可回復工作能力，出院
        後下床須購置背架及助器（或輪椅）以協助日常活動。有國軍新竹醫院九十
        年五月二十四日（九０）夏濟字第四九八號函在卷可稽。是原告請求其因本
        件事故而購置器具之費用計一萬零五百元，尚堪可採。
  （三）看護費用部分：另原告亦主張其自事故發生後六個月內，日常起居飲食及行
        動均需仰賴他人扶持，故由其妻子照料，而將甫出生之嬰兒送請他人看顧，
        而請求被告給付一個月一萬五千元計九萬元之看護費用；查原告於本件事故
        發生後，係於八十八年六月二十二日至同年七月八日止入院治療，則依上開
        函文所示，被告於出院後尚需旁人照顧平日生活起居事項達三個月，以目前
        醫院平均看護費用每日為二千元算之，原告主張其妻因照顧其而無法自行照
        顧小孩致交由他人看顧，而主張一個月一萬五千元之看護費用，應屬可採，
        且被告亦未加以爭執，是依此計算，被告可主張三個月之看護費用計四萬五
        千元，超過部分之請求，則無理由。
  （四）交通費用部分，原告主張受傷後，其至長庚醫院、為恭醫院、東元綜合醫院
        、祐生醫院、國軍新竹醫院、南門綜合醫院等就診支出車資共計三萬五千元
        ，固據其提出車資明細表乙份為證，惟該明細表上所載金額為二萬五千九百
        八十元，觀原告所提出之八十九年八月三十一日之診斷證明書所載其於八十
        八年六月二十三日接受右踝骨折開放性復位併內固定術於八十八年七月八日
        出院，目前右下肢萎縮需繼續復健治療，需門診追蹤復查等情，且原告於出
        院後尚須臥床，須旁人照料達三個月暨須六個月始能回復工作能力等情，堪
        認其所增加之交通費用仍為治療所必須，而原告主張其至長庚醫院門診三次
        ，有醫療費用單在卷可稽，且其就診時間為八十八年九月及八十九年五月間
        ，是原告主張一次往來須二千元，故支出六千元車資；另頭份為恭紀念醫院
        部分，原告主張門診五次，有醫療費用單據八紙附卷可參，一次往返須七百
        元，共計支出三千五百元；東元綜合醫院部分，原告主張門診五次，亦有醫
        療費用收據五紙在卷可佐，而一次往返須三百元，共計一千五百元，竹北祐
        生醫院部分，原告主張門診三次，一次往返須三百元，共計九百元，依原告
        住所距上開醫院之距離及其就診時間，本院認上開車資之支出，尚堪合理；
        另國軍新竹醫院部分，原告主張門診四十次，來回一次一百六十元，經核其
        所提出之醫療費用收據中僅有三十二次就診紀錄，且其中九十年三月、四月
        間之門診醫療，依原告之病情，應無搭載計程車之必要，是扣除上開門診次
        數共為二十五次（住院及出院算一次），故此部分之費用計為四千元，至其
        餘門診時，原告於其住處尚可搭乘新竹客運至國軍新竹醫院，而來回一趟之
        車資為三十元，有新竹客運股份有限公司九十年八月七日（九十）業字第０
        七三０號函在卷可稽，是該部分之車資計為二百一十元。另南門醫院部分，
        原告雖主張其就診次數為三十三次，經核其所提出之醫療費用收據，僅有二
        十八次，而依其就診時間均在八十八年八月至十一月間，尚屬有搭乘計程車
        就診必要之期間，故其此部分之車資以一趟一百六十元計算，合計為四千四
        百八十元。其中原告至長庚醫院至竹北建安堂國術館及豐堂國術館部分，因
        原告未能證明其至該等國術館治療為醫療上所必須，故其該分之請求，自無
        從准許。從而，原告可請求之車資部分計為二萬零五百九十元，超過部分之
        請求，即乏所據。
  （五）行動電話部分：原告主張其於本件事故發生時，身上配戴有行動電話一具，
        因遭被告乙○○撞擊，致該動電話損毀，而另行購買行動電話一具計一萬二
        千元，已據其提出據一紙為證，被告復未加以爭執，並同意賠償此部分損失
        ，故原告此部分之請求，應屬可採。
  （六）工作損失部分：原告主張其因本件事故，致其前後共計十個月無法工作，而
        其每月約有十三萬元之收入，故請求無法工作之損失計一百三十萬元，查依
        新竹國軍醫院上開函覆所稱，依原告之病情，出院仍須臥床六個月始可回復
        工作等情，有上開函文在卷可按，而原告係八十八年六月二十二日入院至同
        年七月八日出院，惟因被告係從事粗重勞力工作，須搬運水果、上貨及卸貨
        ，而其所受傷害又係在骨盆及右下肢，而被告於八十八年六月二十二日發生
        本件事故後至八十九年四月底均無至市場營業，亦有新竹市青果商業同業公
        會所出具之證明書卷可參，綜合上情，本院認其不能工作之期間，以八個月
        為適當。次查，原告主張其每月收入約有十三萬元，雖據其提出八十八年五
        月份之進貨量證明書為證，然該證明書僅得證明其該月份進貨之數量，尚無
        法從中證明其每月確能獲得十三萬元之收入，此外，原告復未能提出任何憑
        據供本院審酌，參酌原告傳訊之證人吳啟川於本院審理時證稱，其從事批發
        水果行之工作，已做十幾年，是中盤批發商，水果行是和另一位朋友一起經
        營，沒有請其他人，平均一個月一個人收入為二、三萬元左右，有時會賺多
        一點，有時會虧損等語（見本院九十年八月二十三日言詞辯論筆錄），是依
        上開證人之證言，該水果行若係一人獨資經營則約有五、六萬元左右之收入
        ，惟扣除一人工作之工作量以觀，原告一個月之收入認以四萬元為適當，是
        以此計算，原告不能工作之損失計三十二萬元，此範圍內之請求，應予准許
        ，超過部分之請求，則屬無據，應予駁回。
  （七）減少勞動能部分：原告主張其因本件事故致其右腳無法回復原狀，且有萎縮
        現象，爰請求減少勞動能力之損害計五十萬元，經本院向國軍新竹醫院函詢
        原告受傷後是否無法完全復原，及若無法復原則其喪失勞動能力之百分比為
        何，經新竹國軍醫院函覆稱，原告右踝骨折經手術固定後已拔除內固定，情
        況穩定正常，其腰椎之骨折屬穩定性骨折，不需手術，背架使用三個月佐以
        藥物及復健治療即可復原。其骨盆骨折亦不需手術，可自行癒合良好。右下
        肢因神經部分損傷及骨折失用而萎縮，目前門診復健治療，可恢復情況已達
        百分之八十以上，依此判斷，復健至此已無法受再有效進步，雖無法完全復
        原，其可勞動能力亦已達百分之八十以上等情有九十年八月二十二日（九０
        ）濟夏字第七九六號函在卷可稽，而兩造對上開函覆內容均未加以爭執，且
        經本院當庭勘驗原告步行情形，其走路時右腳仍有跛腳現象，且左右腳長短
        不一，另有原告所提其右腳已逐漸萎縮之照片五張為證，是原告主張其勞動
        能力有所減損，應可採信。而原告係五十一年八月八日生，目前一個月約四
        萬元左右，其發生本件事故時為三十六歲又十個月，加上其完全無法工作之
        期間八個月，至勞動基準法所定退休年六十歲為止，尚可工作二十三年，則
        以霍夫曼計算法扣除中間利息，共計減少工作收入一百四十九萬五千六百八
        十六元（00000000/0000000*40000*12*20/100=0000000小數點以下四捨五入
        ），而原告僅請求五十萬元，故其此部分之請求，應予准許。
  （八）精神上損害賠償部分：原告以往身體健康良好，自從車禍受傷後，自骨盆以
        迄右腳底，不時抽筋、酸痛發麻，無法久坐，且腰部亦經常酸痛無力，無法
        做較粗重之工作，原告因此精神上所受之損害非筆墨能形容，爰訴請給付一
        百萬元之慰撫金。本院審酌原告為國中畢業，畢業後均在自家開設之水果行
        工作，有四個小孩需扶養，目前所住房地為自有，另在台中有一筆農地，一
        個月收入約四萬元左右，而被告乙○○之職業係司機，目前已不知去向，被
        告瑩聖實業公司之資本額五百萬元，係從事國際貿易、預拌混凝士壓送工程
        業、石建材工程業，設立迄今已三年餘等兩造身份、地位、經濟狀況及原告
        所受傷害程度、情節等一切情事，認原告請求精神上損害賠償以六十萬元為
        適當，逾此範圍之請求，為無理由，應予駁回。
  六、末按給付無確定期限者，債務人於債權人得請求給付時，經其催告而未為給付
      ，自受催告時起，負遲延責任。其經債權人起訴，或依督促程序送達支付命令
      者，與催告同一之效力；遲延之債務，以支付金錢為標的者，債權人得請求依
      法定利率計算之利息；應付利息之債務，其利率未經約定，亦無法律可據者，
      週年利率為百分之五。民法第二百二十九條第二項、第二百三十三條第一項前
      段、第二百零三條分別定有明文。本件原告請求損害賠償，以支付金錢為標的
      ，無確定期限，又未約定利率，其並請求自本件起訴狀繕本送達之翌日即分別
      為九十年四月二十日及四月二十二日起至清償之日止，按年息百分之五計算之
      利息，於法尚無不合，應予准許。
  七、從而，原告依侵權行為之法律關係，請求被告連帶給付一百五十五萬七千二百
      九十七元及均自民事起訴狀繕本送達翌日即分別為九十年四月二十日及九十年
      四月二十二日起至清償之日止，按年息百分之五計算之利息，洵屬有據，應予
      准許，超過此部分之請求，為無理由，不應准許。
  八、原告陳明願供擔保，聲請宣告假執行，經核其勝訴部分，合於法律規定，爰酌
      定相當之擔保金額宣告之；其餘假執行之聲請，因該部分訴之駁回而失所依據
      ，應予駁回。
  九、本件為判決之基礎已臻明確，兩造其餘攻擊、防禦方法及提出未經援用之舉證
      ，經本院審酌後，核與判決結果無影響，爰不一一論駁，附此敘明。
  十、結論：本件原告之訴為一部有理由，一部無理由，依民事訴訟法第三百八十五
      條第一項前段、第八十五條第二項、第三百九十條第二項，判決如主文。
中      華      民      國    九十      年      八      月    三十一    日
                                  臺灣新竹地方法院民事第一庭
~B法      官  王鳳儀
右為正本，係照原本作成。
如對本判決上訴，須於判決送達後廿日內向本院提出上訴狀。
~B法院書記官  彭連喜
中      華      民      國    九十      年      五      月    二十九    日


司法院資訊處製作；財團法人民間司法改革基金會備份。
